th: บ้านและสวน > ของประดับตกแต่ง > ลูกโลก: ลูกโลกโบราณ; ลูกโลกตั้งโต๊ะ; ลูกโลกตั้งพื้น; ลูกโลกสำหรับเด็ก
en: Home & Garden > Decor > World Globes: Antique Globes; Desktop Globes; Floor Globes; Kids' Globes
el: Σπίτι & κήπος > Διακόσμηση > Υδρόγειες σφαίρες: Αντίκες υδρόγειες σφαίρες; Υδρόγειες σφαίρες γραφείου; Υδρόγειες σφαίρες δαπέδου; Υδρόγειες σφαίρες για παιδιά
nb: Hjem og hage > Dekor > Globuser: Antikke globuser; Bordglobuser; Gulvglobuser; Barneglobuser
cs: Dům a zahrada > Bytové doplňky a dekorace > Glóbusy: Starožitné globusy; Stolní globusy; Podlahové globusy; Dětské globusy
lt-LT: Namai ir sodas > Dekoras > Gaubliai: Senoviniai gaubliai; Staliniai gaubliai; Ant grindų statomi gaubliai; Vaikiški gaubliai
pt-BR: Casa e jardim > Decoração > Globos terrestres: Globos antigos; Globos de mesa; Globos de piso; Globos infantis
nl: Huis en tuin > Decoratie > Wereldbollen: Antieke bollen; Desktopbollen; Vloerbollen; Kinderbollen
ja: ホーム・ガーデン > インテリア・エクステリア > 地球儀: アンティーク地球儀; 卓上地球儀; 床置き地球儀; 子供用地球儀
sl-SI: Dom in vrt > Dekoracija > Globusi: Antični globusi; Namizni globusi; Talni globusi; Otroški globusi
hu: Otthon és kert > Dekoráció > Világgömbök: Antik gömbök; Asztali gömbök; Padlógömbök; Gyerekgömbök
tr: Ev ve Bahçe > Dekor > Küre Atlaslar: Antik Küreler; Masaüstü Küreleri; Yer Küreleri; Çocuk Küreleri
pl: Dom i ogród > Ozdoby > Globusy: Antyczne globusy; Globusy na biurko; Globusy na stojaku podłogowym; Globusy dla dzieci
zh-CN: 家居与园艺 > 装饰 > 地球仪: 古董地球仪; 桌面地球仪; 地板地球仪; 儿童地球仪
vi: Nhà và vườn > Trang trí > Quả địa cầu: Quả địa cầu kiểu cổ; Quả địa cầu để bàn; Quả địa cầu đặt sàn; Quả địa cầu dành cho trẻ em
fr: Maison et jardin > Décorations > Globes terrestres: Globes antiques; Globes de bureau; Globes de sol; Globes pour enfants
zh-TW: 居家和庭園 > 裝飾用品 > 地球儀: 古董地球儀; 桌上地球儀; 地板地球儀; 兒童地球儀
ro-RO: Casă și grădină > Decorațiuni > Globuri pământești: Globuri vechi; Globuri de birou; Globuri de podea; Globuri pentru copii
fi: Koti ja puutarha > Koristeet > Maapallot: Antiikkipallot; Pöytäpallot; Lattiapallot; Lasten maapallot
ko: 가정/원예 용품 > 실내 장식 > 지구본: 골동품 지구본; 탁상용 지구본; 플로어용 지구본; 아동용 지구본
bg-BG: Дом и градина > Декорация > Глобуси: Антични глобуси; Настолни глобуси; Подови глобуси; Детски глобуси
es: Casa y jardín > Decoración > Globos terráqueos: Globos antiguos; Globos de escritorio; Globos de piso; Globos infantiles
ru: Дом и сад > Декор > Глобусы: Старинные глобусы; Настольные глобусы; Напольные глобусы; Детские глобусы
da: Hjem og have > Indretning > Globusser: Antikke globusser; Skrivebordsglobusser; Gulvglobusser; Børneglobusser
it: Casa e giardino > Arredo > Mappamondi: Mappamondi antichi; Mappamondi da tavolo; Mappamondi da pavimento; Mappamondi per bambini
hr-HR: Dom i vrt > Dekoracije > Globusi: Antikni globusi; Stolni globusi; Podni globusi; Dječji globusi
pt-PT: Casa e jardim > Decoração > Globos terrestres: Globos antigos; Globos de secretária; Globos de pé; Globos para crianças
sv: Hem och trädgård > Dekor > Jordglobar: Antika jordglobar; Skrivbordsjordglobar; Golvjordglobar; Barnjordglobar
sk-SK: Dom a záhrada > Dekorácie > Glóbusy: Starožitné glóbusy; Stolové glóbusy; Samostatne stojace glóbusy; Detské glóbusy
de: Heim & Garten > Dekoration > Globen: Antike Globen; Desktop-Globen; Stand-Globen; Kindergloben